【裁判字號】    97,交聲,131
【裁判日期】    970328
【裁判案由】    交管條例聲異
【裁判全文】
臺灣板橋地方法院交通事件裁定         97年度交聲字第131號
原處分機關  交通部公路總局臺北區監理所
異  議  人
即受處分人  甲○○
上列異議人因違反道路交通管理處罰條例事件，對於原處分機關
於民國96年12月17日所為之北監自裁字第裁40－Z00000000 號裁
決不服，聲明異議，本院裁定如下：
    主  文
異議駁回。
    理  由
一、異議意旨略以：異議人甲○○經舉發於民國96年10月20日上
    午8 時25分許，駕駛車牌號碼5805－EQ號自用小客車，行經
    國道5 號高速公路南下14.5公里處，有超速行駛之違規，而
    遭處罰鍰新臺幣3,000 元，並記違規點數1 點。惟異議人當
    時並未超速，在舉發通知單上簽名，僅為避免與警員發生口
    角，警方無證據證明異議人有超速行為即予舉發，亦未在舉
    發地點前設置「前有超速照相」之標誌，均有不當。為此對
    原裁決聲明異議，請求撤銷原處分。
二、按汽車行駛高速公路及快速公路，應依速限標誌指示，汽車
    行駛於高速公路、快速公路或設站管制之道路，不遵使用限
    制、禁止、行車管制及管理事項之管制規則，而有行車速度
    超過規定之最高速限或低於規定之最低速限行為者，處汽車
    駕駛人新臺幣3,000 元以上6,000 元以下罰鍰，並記違規點
    數1 點，高速公路及快速公路交通管制規則第5 條前段、道
    路交通管理處罰條例第33條第1 項、第63條第1 項第1 款分
    別定有明文。
三、經查，異議人對其於上開時地駕駛車牌號碼5805－EQ號自用
    小客車為警攔停，並經舉發超速行駛之違規並無爭執。雖另
    以前詞置辯，然經本院向內政部警政署國道公路警察局第九
    警察隊就其質疑函詢結果，覆稱：「……南向14.2公里前有
    『前有測速照相』告示牌」、「……員警停於國道5 號14.5
    公里南向路肩槽化線處，執行測速時發現該車超過速限，經
    警指揮停車並提出儀器測得之數據供駕駛人閱覽並依法舉發
    ……在場目擊者為本隊值勤員警黃金龍、李清智。」，有該
    隊97年2 月29日公警九交字第0970901079號函文，暨檢附之
    經濟部標準檢驗局雷達測速儀檢定合格證書（檢定日期：96
    年8 月15日；有效期限：97年8 月15日）、「前有測速照相
    」告示牌照片、現場圖各1 份在卷可稽，且函文中所稱「提
    出儀器測得之數據供駕駛人閱覽」之事實，並經異議人於異
    議狀上確認無誤。據此可知，異議人之超速違規，係經2 名
    警員肉眼目擊，並以合格之雷達測速儀確認後，攔停舉發，
    且攔停地點前300 公尺，設有「前有測速照相」之告示。是
    異議人所指無證據證明其有超速行為即予舉發，未在舉發地
    點前設置警告標示云云，與上開事證並不相符。而異議人經
    本院合法傳喚，未能到庭就其指摘各節進一步釋明，所辯尚
    屬無據。從而，原處分機關依據前揭道路交通管理處罰條例
    之規定，並參酌違反道路交通管理事件統一裁罰基準表所載
    之裁罰標準（按：行駛高、快速公路，行車速度超過規定之
    最高速限未滿20公里，且係駕駛小型車，並於到案期限內繳
    納罰鍰或到案聽候裁決者，應處罰鍰新臺幣3,000 元，並記
    違規點數1 點）予以裁罰，並無違誤。異議人之異議為無理
    由，應予駁回。
四、依道路交通管理處罰條例第87條第2 項、道路交通案件處理
    辦法第19條，裁定如主文。
中    華    民    國    97    年    3     月    28    日
                  交通法庭    法  官  許炎灶
上列正本證明與原本無異。
如不服本裁定，應於裁定送達後5日內向本院提出抗告狀。
                              書記官  屠衛民
中    華    民    國    97    年    3     月    28    日


司法院資訊處製作；財團法人民間司法改革基金會備份。
